【裁判字號】    97,易,548
【裁判日期】    970729
【裁判案由】    詐欺等
【裁判全文】
臺灣苗栗地方法院刑事判決               97年度易字第548號
公  訴  人  臺灣苗栗地方法院檢察署檢察官
被      告  甲○○
                    （現在台灣台中監獄苗栗分監執行中）
上列被告因詐欺案件，經檢察官提起公訴（97年度偵字第2302號
、97年度偵字第2303號），本院依簡式審判程序判決如下：
    主  文
甲○○犯幫助詐欺取財罪，累犯，處有期徒刑肆月，如易科罰金
，以新台幣壹仟元折算壹日。
    犯罪事實及理由
一、犯罪事實：
（一）甲○○曾因竊盜案件，經本院於民國95年7 月31日以95年
      度易字第467 號判決，判處有期徒刑7 月，於95年8 月21
      日判決確定，並於96年6 月27日因縮刑期滿執行完畢（構
      成累犯）。詎其仍不知悔改，明知金融帳戶乃個人存款、
      理財之工具，且可預見將個人銀行帳戶交予他人使用，將
      可能流為詐騙集團以之為「人頭帳戶」之詐騙工具，使受
      騙之人因陷於錯誤而將金錢匯入該「人頭帳戶」內，仍基
      於幫助詐欺取財之犯意，於96年10月至11月中旬間之某日
      ，將其所開立之渣打國際商業銀行苗栗分行000000000000
      號帳戶，在苗栗縣苗栗市北苗地區，以新臺幣（下同）6
      千元之價格，出售予「溫金玉」（由警方追查中）之詐騙
      集團。嗣該詐騙集團先於96年12月7 日晚上8 時30分許，
      以電話向乙○○佯稱其先前於博客來網路書局購書出現問
      題云云，致乙○○因此陷於錯誤，先後以ATM 轉帳共2447
      4 元至指定之帳戶，其中有2 筆分別為20000 元、1000元
      係轉入甲○○上開渣打銀行帳戶。該詐騙集團復於96年12
      月7 日晚上9 時14分許，向丙○○佯稱其先前於博客來網
      路書局購書出現問題，對方會幫其解除自動扣繳情形，但
      須至ATM 查詢是否已被扣款云云，致丙○○因此陷於錯誤
      ，先後以ATM 轉帳共134983元至指定之帳戶，其中有2 筆
      分別為10000 元、5000元係轉入甲○○上開渣打銀行帳戶
      。嗣經乙○○、丙○○分別報警而為警循線查獲上情。
（二）案經乙○○、丙○○訴由高雄市政府警察局左營分局報請
      臺灣高雄地方法院檢察署呈請臺灣高等法院檢察署檢察長
      核轉台灣苗栗地方法院檢察署檢察官偵查起訴。
二、證據名稱：
（一）被告甲○○於偵、審中之自白。
（二）被害人乙○○於警詢時之陳述、乙○○之玉山銀行帳戶存
      摺資料及郵政存簿儲金簿資料各1 份、渣打國際商業銀行
      股份有限公司苗栗分行97年2 月18日渣打商銀苗栗字第09
      700061號函附甲○○之國民身分證、全民健康保險卡、印
      鑑卡、對帳單等影本各1 紙（參見高雄市政府警察局左營
      分局高市警左分偵字第0970003723號刑案偵查卷宗）。
（三）被害人丙○○於警詢時之陳述、渣打銀行自動櫃員機交易
      明細表影本、渣打國際商業銀行股份有限公司苗栗分行96
      年12月25日渣打商銀苗栗字第09600248號函附甲○○之開
      戶資料、交易明細等影本各1 紙（參見高雄市政府警察局
      左營分局高市警左分偵字第0960030120號刑案偵查卷宗）
      。
（四）臺灣高等法院被告前案紀錄表、臺灣苗栗地方法院檢察署
      刑案資料查註紀錄表。
三、應適用之法條：
（一）刑事訴訟法第273 條之1 第1 項、第299 條第1 項前段、
      第310 條之2、第454條第1項。
（二）刑法第339 條第1 項、第30條、第41條第1 項前段、第47
      條第1 項。
（三）刑法施行法第1條之1。
四、附記事項：
    至檢察官起訴被告甲○○另竊取「公道伯大賣場」及「鴻揚
    汽車商行」之財物，觸犯2 次竊盜罪嫌部分乙節，因被告甲○○自警詢時起，歷經偵、審程序，均矢口否認有侵入「公
    道伯大賣場」竊盜之犯行，一再辯稱：扣案之物品，係在鋼
    架屋外之空地「撿來」的云云，因涉及被告甲○○是否有竊
    盜之犯意？是否觸犯1 次竊盜或2 次竊盜之犯行？均尚待傳
    喚相關證人釐清，故被告甲○○竊盜部分，留待日後再行審
    結，附此敘明。
五、本判決係依刑事訴訟法第310 條之2 、第454 條第1 項製作
    ，依法僅記載當事人欄、主文、犯罪事實、證據名稱以及應
    適用之法條，其中犯罪事實部分，依同法第308 條之修正立
    法理由，亦僅記載犯罪構成要件事實，關於刑罰加重事由（
    含累犯在內）免予記載（法院辦理刑事訴訟案件應行注意事
    項第144 點參照），但仍於主文予以表明，並於應適用之法
    條欄予以引用。如不服本判決，應於判決送達之日起10日內
    ，向本院提起上訴。
本案經檢察官林映姿到庭執行職務。
中    華    民    國    97    年    7     月    29    日
                  刑事第三庭    法  官  柳章峰
以上正本證明與原本無異。
如不服本判決，應於判決送達後10日內向本院提出上訴狀（應抄
附繕本），其未敘述上訴理由者，應於上訴期間屆滿後20日內補
提理由書狀於本院，上訴於臺灣高等法院臺中分院。告訴人或被
害人如對於本判決不服者，應具備理由請求檢察官上訴，其上訴
期間之計算係以檢察官收受判決正本之日期為準。
                                書記官  陳采瑜
中    華    民    國    97    年    7     月    29    日
附記論罪之法條全文：
刑法第339 條：
意圖為自己或第三人不法之所有，以詐術使人將本人或第三人之
物交付者，處5 年以下有期徒刑、拘役或科或併科1 千元以下罰
金。以前項方法得財產上不法之利益或使第三人得之者，亦同。
前2 項之未遂犯罰之。


司法院資訊處製作；財團法人民間司法改革基金會備份。
